臺灣彰化地方法院刑事判決　　　　　　　　　　　　　九十三年度易字第八七九號
　　公　訴　人　臺灣彰化地方法院檢察署檢察官
　　被　　　告　甲○○
右列被告因違反毒品危害防制條例案件，經檢察官提起公訴（九十三年度毒偵字第一
六七四、一八五三號），因具有刑事訴訟法第二百七十三條之一第一項之情形，本院
裁定改依簡式審判程序審理判決如左：
    主      文
甲○○連續施用第二級毒品，累犯，處有期徒刑陸月，如易科罰金，以佰元折算壹
日。扣案之安非他命壹小包（毛重約零點玖公克）沒收銷燬之；另塑膠袋貳個均沒收
。
    事      實
一、甲○○前因違反麻醉藥品管理條例、肅清煙毒條例等案件，先後經本院以八十二
    年度訴字第二一一三號判處有期徒刑三年一月確定；另以八十三年度易字第四七
    九號判處有期徒刑六月確定，上開二罪經定應執行有期徒刑三年四月確定，入監
    執行後於民國八十四年十二月十四日假釋出監並交付保護管束（至八十六年六月
    十日始假釋期滿）；假釋期間又違反麻醉藥品管理條例案件，由本院以八十五年
    度易字第一一０四號判處有期徒刑六月確定；另撤銷前開假釋，應執行有期徒刑
    一年六月十七日（殘刑）；惟甲○○又因違反麻醉藥品管理條例、肅清煙毒條例
    等案件，經本院以八十六年度訴緝字第七八號判處有期徒刑三年三月、六月，應
    執行有期徒刑三年五月確定，上開一年六月十七日、六月、三年五月有期徒刑接
    續執行，於八十八年十二月二十三日縮短刑期假釋出監，並交付保護管束，甫於
    九十一年九月十四日保護管束期滿而執行完畢。另前因施用毒品案件，經本院以
    九十二年度毒聲字第四一六號裁定送觀察、勒戒後，認有繼續施用毒品之傾向，
    再由本院以九十二年度毒聲字第六六五號裁定送強制戒治，於九十三年三月二十
    三日停止戒治交付保護管束期滿，並由臺灣彰化地方法院檢察署檢察官於九十三
    年四月七日，以九十三年度戒毒偵字第一三一號為不起訴處分確定。詎仍不知戒
    除毒癮，復基於施用第二級毒品安非他命之概括犯意，自九十三年四月十六日某
    時起，至同年五月二十五日二十三時三十分許止，連續在其位於彰化縣田中鎮○
    ○路○段四六０巷一四七號住處，將安非他命放置在鋁箔紙上燒烤吸其煙霧之方
    式，施用安非他命多次（平均約三天一次）。嗣先於九十三年四月二十八日中午
    十二時四十分許，為警持搜索票至其上開住處查獲，並扣得其所有裝安非他命用
    之塑膠袋二個；復於九十三年五月二十六日凌晨零時十分許，為警在前開處所查
    獲，並扣得其所有供己施用之安非他命一小包（毛重約零點九公克）。
二、案經彰化縣警察局田中分局及北斗分局先後報請臺灣彰化地方法院檢察署檢察官
    偵查起訴。
    理      由
一、右揭犯罪事實，業據被告甲○○坦白承認，其先後為警採集之尿液，分別送請彰
    化縣衛生局檢驗及中山醫學大學附設醫院檢驗科藥物檢測中心覆驗結果，均呈甲
    基安非他命陽性反應，有尿液代號與真實姓名對照認證單二紙、彰化縣衛生局九
    十三年五月十日、同年六月七日煙檢字第九三一二九二、九三一六四五號煙毒尿
    液檢驗成績書各一紙、臺灣彰化地方法院檢察署九十三年度保字第二八０五、二
    一五一號扣押物品清單二紙及中山醫學大學附設醫院檢驗科藥物檢測中心第00
    00000、0000000號檢驗報告二紙附卷可稽。此外，扣案之一小包白
    色結晶物，經初步檢驗結果確為安非他命無誤，此亦有毒品初步檢驗報告單一紙
    在卷足憑，並有該包安非他命（毛重約零點九公克）及裝安非他命用之塑膠袋二
    個扣案可資佐證，被告之自白堪以採信。又被告前因施用毒品案件，經本院以九
    十二年度毒聲字第四一六號裁定送觀察、勒戒後，認有繼續施用毒品之傾向，再
    由本院以九十二年度毒聲字第六六五號裁定送強制戒治，於九十三年三月二十三
    日停止戒治交付保護管束期滿，並由臺灣彰化地方法院檢察署檢察官於九十三年
    四月七日，以九十三年度戒毒偵字第一三一號為不起訴處分確定等情，有台灣高
    等法院被告全國前案紀錄表及臺灣彰化地方法院檢察署刑案資料查註紀錄表、刑
    案人犯在監所最新資料報表等資料在卷足憑，本件事證明確，被告施用第二級毒
    品安非他命之犯行堪以認定，應依法論科。
二、查安非他命係毒品危害防制條例第二條第二項第二款所定之第二級毒品。核被告
    甲○○所為，係犯毒品危害防制條例第十條第二項之罪。其持有第二級毒品之低
    度行為，應為施用第二級毒品之高度行為所吸收，不另論罪。其先後多次施用第
    二級毒品安非他命之犯行，時間緊接，所犯又係構成要件相同之罪名，顯係基於
    概括犯意為之，應依連續犯規定論以一罪，並加重其刑。又查被告前曾因違反麻
    醉藥品管理條例、肅清煙毒條例等案件，先後經本院以八十二年度訴字第二一一
    三號判處有期徒刑三年一月確定；另以八十三年度易字第四七九號判處有期徒刑
    六月確定，上開二罪經定應執行有期徒刑三年四月確定，入監執行後於八十四年
    十二月十四日假釋出監並交付保護管束（至八十六年六月十日始假釋期滿）；假
    釋期間又違反麻醉藥品管理條例案件，由本院以八十五年度易字第一一０四號判
    處有期徒刑六月確定；另撤銷前開假釋，應執行有期徒刑一年六月十七日（殘刑
    ）；又因違反麻醉藥品管理條例、肅清煙毒條例等案件，經本院以八十六年度訴
    緝字第七八號判處有期徒刑三年三月、六月，應執行有期徒刑三年五月確定，上
    開一年六月十七日、六月、三年五月有期徒刑接續執行，於八十八年十二月二十
    三日縮短刑期假釋出監，並交付保護管束，甫於九十一年九月十四日保護管束期
    滿而執行完畢一節，此有臺灣高等法院被告全國前案紀錄表、臺灣彰化地方法院
    檢察署刑案資料查註紀錄表及刑案人犯在監所最新資料報表存卷可按，其於五年
    以內再犯本件最重本刑有期徒刑以上之罪，應依累犯規定，遞加重其刑。另公訴
    人起訴事實雖未敘及被告自九十三年四月十六日某時起至同年四月二十三日止施
    用第二級毒品安非他命之事實，然此部分之事實與公訴人起訴之犯罪事實具有連
    續犯之裁判上一罪之關係，為起訴效力所及，本院自應併予審究。爰審酌安非他
    命屬第二級毒品，危害施用者之神經中樞，使施用者產生幻聽及幻想之症狀，對
    施用者之健康產生不良之影響，同時因幻聽及幻想結果亦可能使施用者對周遭之
    人施暴，對公共秩序產生危害之虞，且被告前即因施用毒品案件送觀察勒戒與強
    制戒治，猶不自制，再度施用毒品，及坦認犯行之犯後態度等一切情狀，量處如
    主文所示之刑，並諭知易科罰金折算標準。又本件扣案之安非他命一包（毛重約
    零點九公克），係屬第二級毒品，應併予宣告沒收銷燬之。至於塑膠袋二個為被
    告所有供犯罪所用之物，應依刑法第三十八條第一項第二款之規定沒收。
三、至於扣案之注射針筒二支，雖為被告所有之物，然查無證據足資證明係被告供犯
    罪所用之物，當無沒收之必要。
據上論斷，應依刑事訴訟法第二百七十三條之一第一項、第二百九十九條第一項前段
，毒品危害防制條例第十條第二項、第十八條第一項前段，刑法第十一條前段、第五
十六條、第四十七條、第四十一條第一項前段、第三十八條第一項第二款，罰金罰鍰
提高標準條例第二條，判決如主文。
本案經檢察官邱鼎文到庭執行職務。
中      華      民      國    九十三    年      十      月     十二     日
                                    台灣彰化地方法院刑事第二庭
                                        法      官  李  水  源
右正本證明與原本無異。
如不服本判決，應於判決送達後十日內向本院提出上訴狀( 須附繕本 )。
                                        法院書記官  廖  建  興
中      華      民      國    九十三    年      十      月     十三     日
附錄論罪科刑法條：
毒品危害防制條例第十條
施用第一級毒品者，處六月以上五年以下有期徒刑。
施用第二級毒品者，處三年以下有期徒刑。
